# 调整往来款需要滚调吗

提问人：圣媛 时间：2019-04-03 08:17:27
审计 2017 年和 2018 年的年报，发现一笔 2017 年往来款挂账错误，调整分录是：借：应收账款，贷：预收账款。
问题是：审计调整是在 2017 年年末和 2018 年年初。被审计公司会计做调整分录是在 218 年末。请问： 2018 年年末需要做审计调整吗

回答人：chenyiwei
如果该往来款在 2018 年内已经结算，上年度的重分类错报对期末不再有影响的，则期末无需滚调；反之应延续。关键是看前期错报是否对期末有滚动影响。